高雄高等行政法院裁定
111年度簡抗字第2號
抗  告  人  周上鈞                                     
相  對  人  勞動部勞工保險局

代  表  人  陳琄                
上列當事人間嚴重特殊傳染性肺炎防治及紓困振興特別條例事件
，抗告人對於中華民國111年6月6日臺灣高雄地方法院111年度簡
字第40號行政訴訟裁定，提起抗告，本院裁定如下：
　　主  文
一、抗告駁回。
二、抗告訴訟費用由抗告人負擔。
　　理  由
一、按抗告法院認抗告為不合法或無理由者，應為駁回抗告之裁
    定。
二、本件抗告人為高雄市土木工業職業工會勞工保險被保險人，
    於民國109年4月24日申請自營作業者或無一定雇主之勞工生
    活補助，前經相對人核定發給新臺幣（下同）3萬元。案經
    相對人重新審核，以抗告人107年個人綜合所得總額已超過
    綜合所得稅課稅標準408,000元，核與勞工生活補貼請領條
    件不符，乃以111年3月3日保自疫字第H300501989函撤銷上
    述核定，改核不予給付，已領之補助款3萬元應返還相對人
    銷帳，抗告人不服循序提起行政訟訟，經原審以111年度簡
    字第40號行政訴訟裁定（下稱原裁定）認其並無受理訴訟權
    限，移送臺灣臺北地方法院行政訴訟庭，抗告人不服，遂提
    起本件抗告。
三、原裁定意旨係以：相對人之機關所在地為臺北市○○區，依行
    政訴訟法第13條第1項後段之規定，應由臺灣臺北地方法院
    行政訴訟庭管轄，爰將本件移送至有受理訴訟權限之臺灣臺
    北地方法院行政訴訟庭審理。
四、抗告意旨略謂：行政訴訟法第15條之2第1項規定，因公法上
    之保險事件涉訟，以被保險人之住居所定管轄法院，此為依
    特別審判籍以臺灣高雄地方法院行政訴訟庭定管轄法院，且
    一般審判籍非專屬管轄，依特別審判籍優先原則，自應以臺
    灣高雄地方法院行政訴訟庭為管轄法院。又勞動部依嚴重特
    殊傳染性肺炎防治及紓困振興特別條例第9條第3項之授權而
    訂定勞動部對受嚴重特殊傳染性肺炎影響勞工紓困辦法，依
    該辦法第5條、第6條規定，申請人須具投勞工保險之勞工身
    分，解釋上自應將本件定性為因公法上保險涉訟之事件。
五、本院查：
  ㈠按行政訴訟法第13條第1項規定：「對於公法人之訴訟，由其
    公務所所在地之行政法院管轄。其以公法人之機關為被告時
    ，由該機關所在地之行政法院管轄。」次按訴訟之全部或一
    部，法院認為無管轄權者，依原告聲請或依職權以裁定移送
    於其管轄法院，行政訴訟法第18條準用民事訴訟法第28條第
    1項定有明文。　　
  ㈡抗告人因不服相對人將原核定發給之3萬元生活補助撤銷，改
    核不予給付，已領之補助款3萬元應返還，經訴願決定駁回
    後，提起本件訴訟，經核相對人之機關所在地為臺北市○○區
    ，依行政訴訟法第13條第1項規定，自應由臺灣臺北地方法
    院行政訴訟庭管轄，原裁定將本件移送管轄於臺灣臺北地方
    法院行政訴訟庭，並無不合。抗告意旨雖主張本件應定性為
    因公法上保險涉訟之事件，依行政訴訟法第15條之2第1項規
    定，應以原審法院為管轄法院等語。惟按行政訴訟法第15條
    之2第1項規定：「因公法上之保險事件涉訟者，得由為原告
    之被保險人、受益人之住居所地或被保險人從事職業活動所
    在地之行政法院管轄。」其立法意旨表明：「公教人員保險
    、勞工保險、農民健康保險及全民健康保險等公法上之保險
    事件，具有社會安全功能，故因此種公法上保險事件涉訟者
    ，為便利人民就近尋求行政法院之權利保護，於第一項規定
    得由其住居所地或被保險人從事職業所在地之行政法院管轄
    。」是以，僅公教人員保險、勞工保險、農民健康保險及全
    民健康保險等公法上之保險事件涉訟者，始得由被保險人之
    住居所地或從事職業活動所在地之行政法院管轄。經查，抗
    告人係因其依「嚴重特殊傳染性肺炎防治及紓困振興特別條
    例」第9條第3項授權訂定之「勞動部對受嚴重特殊傳染性肺
    炎影響勞工紓困辦法」第3條第1項第5款規定發給之生活補
    助遭撤銷而爭執，非因勞工保險涉訟，自與行政訴訟法第15
    條之2第1項規定不符，抗告人上開主張，自無足採。故本件
    抗告難認有理由，應予駁回。
六、結論：抗告無理由。　　
中　　華　　民　　國　　111 　年　　7 　　月　　25　　日
             高雄高等行政法院第一庭
                         審判長法官  李　協　明
                               法官  邱　政　強
                               法官  林　彥　君
以上正本係照原本作成。
不得抗告。
中　　華　　民　　國　　111 　年　　7 　　月　　25　　日
                             書記官　謝　廉　縈